臺灣臺中地方法院刑事裁定
111年度撤緩字第1號
聲  請  人  臺灣臺中地方檢察署檢察官
受  刑  人  ONKLING UTHAI男  (


上聲請人因受刑人不能安全駕駛案件（110年度沙交簡字第43號
），聲請撤銷緩刑之宣告（110年度執聲字第3130號），本院裁
定如下：
    主    文
ONKLING UTHAI之緩刑宣告撤銷。
    理    由
一、聲請意旨略以：查受刑人ONKLING UTHAI因不能安全駕駛致
    交通危險罪案件，經本院於110年2月7日以110年度中交簡字
    第43號（109度速偵字第6989號）判處有期徒刑2月，併科罰
    金新臺幣1萬元，緩刑2年，於110年3月16日確定在案。惟受
    刑人於110年9月23日未至臺灣臺中地方檢察署報到，經臺灣
    臺中地方檢察署以110年9月27日中檢謀一110執護492字第11
    09093791號、110年10月25日中檢謀一110執護492字第11091
    05239號、110年11月22日中檢謀一110執護492字第11091164
    68號函告誡均未至臺灣臺中地方檢察署報到，臺灣臺中地方
    檢察署亦以110年10月25日中檢謀一110執護492字第1109105
    243號函請受刑人住所地之轄區臺中市政府警察局清水分局
    協尋，受刑人已受通知，仍未到臺灣臺中地方檢察署報到，
    有臺灣臺中地方檢察署函文、送達證書及分局函文在卷可稽
    ，顯然違反保安處分執行法第74條之2第2、4款規定情節重
    大甚明；核該受刑人所為，已合於刑法第75條第1項第4款（
    聲請書贅引「刑法第75條第1 項第2 款」）所定撤銷緩刑宣
    告之原因，爰依刑事訴訟法第476條之規定聲請撤銷。
二、按緩刑宣告，得斟酌情形，命犯罪行為人向指定之政府機關
    、政府機構、行政法人、社區或其他符合公益目的之機構或
    團體，提供40小時以上240小時以下之義務勞務；受緩刑之
    宣告而違反上開緩刑負擔情節重大，足認原宣告之緩刑難收
    其預期效果，而有執行刑罰之必要者，得撤銷其緩刑宣告，
    刑法第74條第2項第5款及同法第75條之1第1項第4款分別定
    有明文。
三、經查：受刑人前因不能安全駕駛案件，經本院以110年度沙
    交簡字第43號判處有期徒刑2月，併科罰金新臺幣1萬元，緩
    刑2年，並向指定之政府機關、政府機構、行政法人、社區
    或其他符合公益目的之機構或團體提供40小時之義務勞務，
    緩刑期間付保護管束，於110年3月16日確定在案等情，經本
    院核閱相關執行卷宗及臺灣高等法院被告前案紀錄表無訛。
    而受刑人於上開判決確定後，於110年5月5日至臺中地檢署
    報到時，已經該署執行科書記官告知其緩刑所附條件與期限
    ，有臺中地檢署執行筆錄在卷足憑。惟受刑人未於110年9月
    23日日履行義務勞務，經臺灣臺中地方檢察署分別於110年9
    月27日、10月25日、11月22日發函告誡，及於110年10月25
    日囑託臺中市政府警察局清水分局通知，並經臺中市政府警
    察局請水分局三田派出所警員黃龍健於110年11月1日告知本
    人後，仍無效果等情，有臺灣臺中地方檢察署以110年9月27
    日中檢謀一110執護492字第1109093791號、110年10月25日
    中檢謀一110執護492字第1109105239號、110年11月22日中
    檢謀一110執護492字第1109116468號函各1份及送達證書各1
    紙、臺灣臺中地方檢察署110年10月25日中檢謀一110執護49
    2字第1109105243號函、臺中地檢署囑託警局協尋受保護管
    束人回覆表等在卷可稽。而被告自110年11月1日迄今並無出
    境紀錄，有入出境資訊連結作業查詢資料在卷可憑，顯見被
    告並無客觀上無法執行之情形，本院審酌受件受刑人上開宣
    告緩刑之判決，係以受刑人前未曾因故意犯罪受有期徒刑以
    上刑之宣告，且需完成所附條件為由而予以宣告緩刑2年，
    為使受刑人從中記取教訓、警惕自省而給予此一自新機會之
    條件，而受刑人就其所應負擔之義務接受義務勞務40小時，
    經多次告誡後均無故未報到履行，顯然欠缺履行前揭緩刑宣
    告所附條件之主觀意願，其違反上開判決所定負擔之情節顯
    屬重大，本件受刑人確未能藉由緩刑宣告以達成自我警惕之
    效果，從而原宣告之緩刑顯難收其預期效果，自有執行刑罰
    之必要。故本件聲請核與刑法第75條之1第1項第4款之規定
    相符，應撤銷受刑人緩刑之宣告，聲請意旨核無不合。
四、又受緩刑之宣告，而緩刑前因故意犯他罪，在緩刑期內受逾
    6 月有期徒刑之宣告確定者，撤銷其宣告，刑法第75條第1
    項第2 款定有明文。查被告僅有本案犯罪紀錄，並無在緩刑
    前因故意犯他罪，於緩刑期內受逾6 月有期徒刑之宣告之情
    ，有臺灣高等法院被告前案紀錄表在卷可稽，是聲請書所載
    「刑法第75條第1 項第2 款」顯屬贅引，附此敘明。
五、依刑事訴訟法第476條，刑法第75條之1第1項第4款，裁定如
    主文。　
中　　華　　民　　國　　111 　年　　1 　　月　　24　　日
                     刑事第十八庭  法　官　侯驊殷
以上正本證明與原本無異
如不服本裁定（處分）應於送達後 5 日內向本院提出抗告狀
                                   書記官　莊玉惠
中　　華　　民　　國　　111 　年　　1 　　月　　24　　日